

#### INGENIERO EN INFORMACIÓN Y CONTROL DE GESTIÓN - UNIVERSIDAD DE CHILE

Maipú, Santiago, Chile

🛘 (+569) 61401353 | 🗷 alvaro.mora.sep@gmail.com | 🎢 https://alvaromoras.github.io/ | 🖸 alvaromoras | 🛅 alvaromorasepulveda

#### Resumen\_

Actualmente trabajando en AFC Chile como analista de servicios, siendo especialista en estandarización y automatización de procesos que involucren carga/procesamiento de datos (Python, ETL), validaciones y notificaciones automáticas vía email. Tengo experiencia analizando datos y utilizando herramientas como: Python, Pandas, Pentaho, Jenkins, SQL Server Management Studio, PHP, JS, VBA Excel, Postman, Jira, MS Office, PowerBi, Masterbase, Genesys Cloud, Zoho.

Me considero una persona responsable, dinámica y creativa, con capacidad de trabajo en equipo, y con iniciativa para resolver problemas o requerimientos de distinto tipo (incluso fuera de mi zona de confort), logrando los objetivos establecidos por la empresa, especialmente en entornos de alta presión.

Me interesa poder potenciar mis habilidades en un ambiente que disponga de herramientas para ello, y nunca parar de aprender.

# **Experiencia Laboral**

AFC Chile Santiago, Chile

ANALISTA DE SERVICIOS ene. 2021 - Actualidad

- Encargado del desarrollo de soluciones web para la gestión interna de las unidades front y backoffice de AFC (PHP, JS, JQuery).
- Manejo, extracción y análisis de datos para la gestión y toma de decisiones (SQL, Pandas-Python, Pentaho, DTS).
- Automatización de procesos, como: notificaciones masivas vía email, ETL y validaciones (Pentaho, Python, Jenkins).
- Administración y configuración de Zoho, y gestión con proveedores (Totalpack, Crossnet).

Santiago, Chile sept. 2018 - dic. 2020

ANALISTA FUNCIONAL PROYECTO RENOVACIÓN TECNOLÓGICA - BENEFICIOS Y PAGOS

- Encargado del levantamiento de procesos, reglas de negocio, notificaciones, reportería e integraciones de la unidad.
- Diseño de pantallas y desarrollo de casos de prueba (Jira) del nuevo sistema core de la empresa.

Santiago, Chile

sept. 2016 - ago. 2018

- ANALISTA DE OPERACIONES BENEFICIOS Y PAGOS
- Encargado del correcto otorgamiento del beneficio de cesantía a todos los afiliados que cobran el seguro.
- Responsable de la carga de datos críticos para el funcionamiento del sistema core.
- Extracción de datos para el control y toma de decisiones del departamento de Beneficios y Pagos. (SQL, Macros)

Scotiabank Chile Santiago, Chile

ANALISTA REGULATORY REPORTING

jul. 2013 - sept. 2015

• Encargado de la correcta generación, validación y envío de reportes normativos a la SBIF.

#### Banco de Chile, a través de Fundación FEN - U. de Chile

Santiago, Chile nov. 2012 - may. 2013

INGENIERO DE PROCESOS TRAINEE

- Levantamiento de procesos del área de clientes del Banco de Chile.
- Automatización de procesos y validaciones (VBA Excel) para área de Reportes Regulatorios

#### **Reconocimientos**

jun. 2023	Premio Espíritu AFC, AFC Chile	Santiago, Chile
jun. 2023	Reconocimiento entre trabajadores de AFC, AFC Chile	Santiago, Chile
jul. 2021	Reconocimiento entre trabajadores de AFC, AFC Chile	Santiago, Chile
dic. 2016	Mejor trabajador del departament de Beneficios y Pagos, AFC Chile	Santiago, Chile
dic. 2014	Reconocimientos trabajador Scotiabank, Scotiabank	Santiago, Chile

# **Formación**

Universidad de Chile Santiago, Chile

Ingeniería en Información y Control de Gestión

2006 - 2012

# Cursos y Certificaciones \_\_\_\_\_

12 CURSOS Y CERTIFICACIONES PRESENTES EN PERFIL DE LINKEDÎN HTTPS://WWW.LINKEDÎN.COM/IN/ALVAROMORASEPULVEDA/

### Habilidades\_

**Nivel avanzado:** SQL, VBA Excel (Macros), MS Office, Masterbase, Zoho

**Nivel intermedio:** Python, PHP, HTML, JavaScript, Git, Github, Pandas, Pentaho, Jenkins

**Nivel básico:** PowerBi, CSS

**Idiomas** Inglés básico, Español